臺灣板橋地方法院刑事判決　　　　　　 100年度訴字第1701號
公　訴　人　臺灣板橋地方法院檢察署檢察官
被　　　告　何三龍
指定辯護人　本院公設辯護人彭宏東
上列被告因強盜案件，經檢察官提起公訴（100 年度偵字第1428
8 號），本院判決如下：
    主  文
何三龍犯強盜罪，累犯，處有期徒刑伍年貳月。
    事  實
一、何三龍前因侵占案件，經臺灣高等法院以97年度上易字第32
    79號判決判處有期徒刑1 年2 月確定，其經入監執行前開刑
    期，而於民國99年8 月27日假釋出監並付保護管束，甫於99
    年12月13日保護管束期滿，假釋未經撤銷而視為徒刑執行完
    畢。詎何三龍猶不知悔改，於100 年5 月14日13時45分許，
    其表嫂游秀琴至位在新北市○○區○○路2 段608 巷52號之
    何三龍居住處即「鎮國宮」廟宇聊天，何三龍於外出幫游秀
    琴購買豆花食用途中，因接獲友人向其催討債務之電話，且
    其知悉游秀琴隨身攜帶現金新臺幣（下同）25萬元，竟萌生
    意圖為自己不法所有之強盜犯意，先打開其先前因自身失眠
    所持有之安眠藥膠囊2 粒，將前揭膠囊內之藥粉摻入豆花中
    ，再返回鎮國宮廟宇，於同日14時20分許，將豆花持交予不
    知情之游秀琴食用，游秀琴遂開始昏睡失去意識，何三龍見
    已以藥物至使游秀琴不能抗拒後，即強取游秀琴所有放置在
    皮包內之現金25萬元得逞。嗣游秀琴於同日16時30分許，經
    何三龍叫醒並載離鎮國宮廟宇返家後，迨翌日（即15日）12
    時許，始發覺前揭款項不見，因懷疑係何三龍所為，遂報警
    處理蒐證，並至台北榮民總醫院採集血液、尿液進行檢測，
    經驗得尿液（起訴書誤載為血液）中含有安眠藥成分之苯二
    氮平鹽類陽性反應，始悉上情。
二、案經新北市政府警察局海山分局移請臺灣板橋地方法院檢察
    署檢察官偵查後提起公訴。
    理  由
一、本案以下認定事實所引用之證據，檢察官、被告何三龍與指
    定辯護人均已就證據能力表示無任何異議或爭執，而皆同意
    作為證據使用，且各該證據依刑事訴訟法規定，經核亦無不
    具證據能力或不適宜作為證據之情事，故本院認均得作為認
    定被告有罪之依據，合先敘明。
二、上揭犯罪事實，業據被告何三龍於警詢、檢察官訊問及本院
    審理時均坦承不諱，核與證人即被害人游秀琴於警詢及檢察
    官訊問時所為之證述相符，並有台北榮民總醫院臨床毒物科
    報告1 份附卷可資佐證，足認被告自白與事實相符，堪以採
    信。本案事證明確，被告犯行洵堪認定，應依法論科。
三、核被告何三龍所為，係犯刑法第328 條第1 項之強盜罪。查
    被告前因侵占案件，經臺灣高等法院以97年度上易字第3279
    號判決判處有期徒刑1 年2 月確定，其經入監執行前開刑期
    ，而於99年8 月27日假釋出監並付保護管束，甫於99年12月
    13日保護管束期滿，假釋未經撤銷而視為徒刑執行完畢，有
    臺灣高等法院被告前案紀錄表在卷足徵，其於有期徒刑執行
    完畢5 年內故意再犯本案有期徒刑以上之罪，依刑法第47條
    第1 項規定成立累犯，並應加重其刑。爰審酌被告智識程度
    、犯罪動機、目的、手段、與被害人游秀琴間具有親戚關係
    、所強盜現金數額暨對被害人游秀琴人身健康安全所生危害
    程度，及被告於犯後尚知坦認犯行，已與被害人達成和解併
    償還強盜所得款項，有和解書1 紙附卷可憑，並經被害人於
    檢察官訊問時陳明無訛，而檢察官在起訴書內亦具體敘明請
    求給予被告從輕量刑，以勵自新之旨等一切情狀，量處如主
    文所示之刑，以資懲儆。至被告於本案所持用之安眠藥膠囊
    2 粒（其內藥粉已摻入豆花內由被害人食用而不復存在）並
    未扣案，核被告既已將其內粉末取用殆盡，衡情尚無特意單
    就包裝膠囊予以保留之必要而應已丟棄，且前揭膠囊復非屬
    違禁物或本院應絕對義務沒收之物，故為免造成檢察官執行
    困難，爰不就前揭膠囊宣告沒收，附此敘明。
據上論斷，應依刑事訴訟法第299 條第1 項前段，刑法第328 條
第1 項、第47條第1 項，判決如主文。
本案經檢察官蔡景聖到庭執行職務。
中    華    民    國   100    年    10    月    7     日
                刑事第八庭  審判長法  官  陳 鴻 清
                                  法  官  劉 安 榕
                                  法  官  張 兆 光
上列正本證明與原本無異。
如不服本判決，應於判決送達後10日內敘明上訴理由，向本院提
出上訴狀 (應附繕本) ，上訴於臺灣高等法院。其未敘述上訴理
由者，應於上訴期間屆滿後20日內向本院補提理由書「切勿逕送
上級法院」。
                                  書記官  曹 秋 冬
中    華    民    國   100    年    10    月    7     日
附錄本案論罪科刑法條：
刑法第328 條第1 項
意圖為自己或第三人不法之所有，以強暴、脅迫、藥劑、催眠術
或他法，至使不能抗拒，而取他人之物或使其交付者，為強盜罪
，處5 年以上有期徒刑。